臺灣臺中地方法院刑事判決
111年度交易字第577號
公  訴  人  臺灣臺中地方檢察署檢察官
被      告  郭庭維


上列被告因公共危險案件，經檢察官提起公訴（111年度速偵字
第1525號），本院判決如下：
    主    文
郭庭維駕駛動力交通工具而吐氣所含酒精濃度達每公升零點二五
毫克以上，累犯，處有期徒刑柒月。
    犯罪事實
一、郭庭維前因酒後駕車之公共危險案件，經本院以108年度交
    易字第520號判處有期徒刑6月確定，又因酒後駕車之公共危
    險案件，經本院以108年度交易字第1009號判處有期徒刑7月
    確定，上開案件繼經定應執行有期徒刑1年確定，於民國109
    年8月16日執行完畢。詎其仍不知悔改，自111年3月30日17
    時許起至同日20時許止，在臺中市北屯區松竹路上友人店內
    飲用啤酒2、3罐後，仍隨即騎乘車牌號碼000—7380號普通重
    型機車上路。嗣於同日20時25分許，行經臺中市○○區○○路00
    0號前時，因面色潮紅等情事而為警攔檢，並測得其吐氣所
    含酒精濃度達每公升0.47毫克，始悉上情。
二、案經臺中市政府警察局大雅分局報告臺灣臺中地方檢察署檢
    察官偵查起訴。
    理    由
一、證據能力
　　本判決認定事實所引用之被告以外之人於審判外之言詞或書
    面證據等供述證據，檢察官及被告均未爭執證據能力，復經
    本庭審酌認該等證據之作成無違法、不當或顯不可信之情況
    ，依刑事訴訟法第159條之5規定，均有證據能力；又本案認
    定事實引用之卷內其餘非供述證據，並無證據證明係公務員
    違背法定程序取得，依同法第158條之4規定反面解釋，亦均
    有證據能力。
二、認定犯罪事實所憑證據及理由
　　上揭犯罪事實，業據被告郭庭維於警詢時、偵查中及本院審
    理時坦承不諱（見速偵卷P35至38、P85至86、本院卷P33）
    ，且有職務報告、臺中市政府警察局大雅分局酒精測定紀錄
    表、臺中市政府警察局大雅分局（大隊）取締酒後駕車案件
    檢核表、臺中市政府警察局大雅分局酒駕源頭管制分析表、
    臺中市○○○○○○○○○道路○○○○○○○○○○○○號碼000-0000號普通重
    型機車之車輛詳細資料報表、公路監理電子閘門系統查詢結
    果附卷可佐（見速偵卷P33、P45、P47至48、P49、P51、P53
    、P55），足認被告上開任意性自白與事實相符，是本案事
    證明確，被告上開犯行洵堪認定，應依法論罪科刑。
三、論罪科刑
(一)核被告郭庭維所為，係犯刑法第185條之3第1項第1款之駕駛
    動力交通工具而吐氣所含酒精濃度達每公升零點二五毫克以
    上之罪。
(二)被告前於109年8月16日受犯罪事實欄所載有期徒刑執行完畢
    乙節，為被告所供認(見本院卷P33)，並有本院108年度交易
    字第520號判決書(見本院卷P49至51)及臺灣高等法院被告前
    案紀錄表在卷可按，其於該有期徒刑執行完畢後，5年內故
    意再犯本案有期徒刑以上之罪，為累犯，又上開案件與本案
    同為酒後駕車之公共危險案件，可見被告受上開案件處罰後
    再犯本案件，有刑罰反應力薄弱情形，並具特別惡性，自應
    依刑法第47條第1項規定，加重其刑。
(三)爰以被告之責任為基礎，審酌：1.被告除前開構成累犯案件
    外，另於100年、105年、106年間各有1次酒後駕車之公共危
    險案件，並分別經檢察官為緩起訴處分確定、法院判處有期
    徒刑3月、4月確定等情，有臺灣高等法院被告前案紀錄表附
    卷可參。2.被告於酒後騎乘普通重型機車上路，為警測得吐
    氣所含酒精濃度高達每公升0.47毫克，法治觀念淡薄，漠視
    用路人安全，危害交通秩序，行為殊值非難。3.被告坦承犯
    行之犯後態度。4.被告自陳之智識程度、家庭經濟狀況（見
    本院卷P34）暨本案情節、前案刑度、再犯本案間隔期間等
    一切情狀，量處如主文所示之刑，以示懲戒。
(四)被告雖請求判處刑度可為分期付款（即易科罰金後分期付款
    ）等語。惟被告本案犯行已係第6次酒駕犯行，且因酒駕案
    件經法院判處得易科罰金之刑度後，仍有復犯酒駕案件情形
    ，足見被告對於酒駕犯行，並無悔改之意，對其酒駕犯行科
    以得易科罰金之刑度亦未能足以矯正行為，倘使被告受得易
    科罰金之處罰，不僅使被告心存僥倖，對社會秩序之維護亦
    有不良影響，是審酌本案各情及社會秩序之維護，難認被告
    上開請求為有理由，附此敘明。
據上論斷，應依刑事訴訟法第299條第1項前段、刑法第185條之3
第1項第1款、第47條第1項，刑法施行法第1條之1第1項，判決如
主文。
本案經檢察官陳敬暐提起公訴，檢察官林卓儀到庭執行職務。
中　　華　　民　　國　　111 　年　　5 　　月　　26　　日
                  刑事第二庭    法  官  王振佑
以上正本證明與原本無異。
如不服本判決應於收受判決後20日內向本院提出上訴書狀，並應
敘述具體理由；其未敘述上訴理由者，應於上訴期間屆滿後20日
內向本院補提理由書（均須按他造當事人之人數附繕本）「切勿
逕送上級法院」。
                                書記官  王淑燕
中　　華　　民　　國　　111 　年　　5 　　月　　26　　日
附錄論罪科刑法條:
刑法第185條之3第1項第1款
駕駛動力交通工具而有下列情形之一者，處 3 年以下有期徒刑
，得併科 30 萬元以下罰金：
一、吐氣所含酒精濃度達每公升零點二五毫克或血液中酒精濃度
    達百分之零點零五以上。